L36 corsa residuo L=0.02 gap=0.001 R=237.0 fraz=0.5 vr=5.0
* titolo: la prima riga e' sempre il titolo (CLAUDE.md)
VR vrelay 0 5.0
VNC cnc 0 pwl(0 1 0.005 1 0.005001 0 0.031 0 0.031001 1)
VNO cno 0 pwl(0 0 0.006 0 0.006001 1 0.03 1 0.030001 0)
VKN knob 0 pwl(0 1 0.015 1 0.015001 0)
* K6: i due NC in serie come un contatto solo; il NO del polo 1 da' VHOLD
SNC vrelay vtrim cnc 0 swc
SNO vrelay vhold cno 0 swc
D3 0 vtrim d4148
* SW2: polo a (comando) e, nel progetto, polo b (ponte)
SPA vtrim c3 knob 0 swc
SPB vrelay h3 knob 0 swc
D10 c3 g3hi dsch
D12 vhold h3 d4148
* NO di K11, comandato dalla corrente della sua bobina
SK11 h3 g3hi a11 0 swk
D14 0 g3hi d4148
* K1 e K11: bobine in parallelo, R + L ipotetica
VS1 g3hi n1 0
L1 n1 m1 0.02
R1 m1 0 237
VS11 g3hi n11 0
L11 n11 m11 0.02
R11 m11 0 237
H1 a1 0 VS1 1000
H11 a11 0 VS11 1000
* l'ancora di K1 e' solo osservata: la sua corrente di bobina e' quella di K11
RA1 a1 0 1meg
RF1 vtrim 0 100meg
RF2 c3 0 100meg
RF3 h3 0 100meg
RF4 vhold 0 100meg
.model swc sw vt=0.5 vh=0.1 ron=0.1 roff=1e9
.model swk sw vt=13.7131 vh=3.16456 ron=0.1 roff=1e9
.model dsch d is=31.7u n=1.373 rs=0.051
.model d4148 d is=2.52n n=1.752 rs=0.568
.control
tran 1u 0.05 0 1u
meas tran imin_rel min i(VS1) from=0.005 to=0.0299
meas tran ifin_out find i(VS1) at=0.0295
meas tran imin_ins min i(VS1) from=0.03 to=0.0499
meas tran ifin find i(VS1) at=0.0495
meas tran i0 find i(VS1) at=0.0045
meas tran tdrop when i(VS1)=0.0105485 fall=1 from=0.03
echo "RISULTATO" $&imin_rel $&ifin_out $&imin_ins $&ifin $&i0 $&tdrop
quit
.endc
.end
